臺灣新北地方法院三重簡易庭民事判決
111年度重簡字第1741號
原      告  第一產物保險股份有限公司

法定代理人  李正漢  
訴訟代理人  張鈞迪  
            江嘉軒  
被      告  顏有明  
上列當事人間請求侵權行為損害賠償(交通)事件，本院於民國11
1年11月24日言詞辯論終結，判決如下：
　　主　    文
一、被告應給付原告新臺幣（下同）165,481元，及自民國111年
    8月2日起至清償日止，按年息5％計算之利息。
二、原告其餘之訴駁回。
三、訴訟費用由被告負擔57％，餘由原告負擔。
四、本判決原告勝訴部分得假執行。
    事實及理由
一、原告主張：
　㈠被告顏有明駕駛ANZ-3985號車，於民國110年9月3日18時44分
    許，在新北市林口區文化二路與中山路口處，因未注意車前
    狀況，致原告所承保曾雯璟所有、訴外人韋國忠駕駛之車號
    000-0000號車（下稱系爭車輛）受損，經維修估價，需288,
    702元之維修費用（含板金19,648元、塗裝34,000元、材料2
    35,504元），原告並已依約賠付。為此，爰依民法第191條
    之2及保險法第53條第1項規定，提起本件訴訟。
　㈡對被告答辯之陳述：被告提供之附證五照片，但該照片是別
    輛車，撞擊部位也跟我們保車不同。另被告認為保險桿等可
    用修復，但被告僅有附照片，無維修金額可參，有疑義。
　㈢聲明：被告應給付原告288,702元，及自起訴狀繕本送達之翌
    日起至清償日止，按年息5％計算之利息等語。  
二、被告則以：擋風玻璃貼膠，這個伊沒有撞到的地方，另外，
    伊撞到原告保車，導致保險桿凹陷而已，因此原告請求左後
    標誌、右後標誌、左側玻璃、後行李箱及後行李箱蓋，並不
    合理。伊再次強調，保險桿如何牽涉到玻璃部分，所以應扣
    除玻璃部分，另後箱蓋、保險桿部分，一般應恢復原狀，但
    原告保車卻全部換新，不合理。並聲明：請求駁回原告之訴
    。
三、本院之判斷：　　
　㈠按因故意或過失，不法侵害他人之權利者，負損害賠償責任
    ；汽車、機車或其他非依軌道行駛之動力車輛，在使用中加
    損害於他人者，駕駛人應賠償因此所生之損害，民法第184
    條第1項前段、第191條之2前段分別定有明文。又被保險人
    因保險人應負保險責任之損失發生，而對於第三人有損失賠
    償請求權者，保險人得於給付賠償金額後，代位行使被保險
    人對於第三人之請求權；但其所請求之數額，以不逾賠償金
    額為限，保險法第53條第1項規定甚明。另按物被毀損時，
    被害人除得依民法第196條請求賠償外，並不排除民法第213
    條至第215條之適用。依民法第196條請求賠償物被毀損所減
    少之價額，得以修復費用為估定之標準，但以必要者為限（
    例如：修理材料以新品換舊品，應予折舊）。
　㈡經查，原告主張被告於上開時、地，因疏未注意車前狀況，
    致碰撞行駛於前方之案外車輛，該案外車輛再向前推撞系爭
    車輛，系爭車輛因而受損，原告依保險契約理賠修復費用28
    8,702元等情，業據原告提出汽車保險計算書、電子發票、
    道路交通事故當事人登記聯單、行車執照、謙悅股份有限公
    司估價單、系爭車輛受損照片等件為憑（本院卷第13至41頁
    ），並經本院依職權調取新北市政府警察局林口分局系爭事
    故卷宗核閱無誤，堪信屬實。從而，被告因疏未注意車前狀
    態而造成系爭車輛受損，自應負侵權行為損害賠償責任，而
    原告既已依保險契約給付系爭車輛之修復費用，自得依上開
    法律規定代位行使對被告之損害賠償請求權。
　㈢次查，原告主張系爭車輛因系爭事故而受損送修，支出修繕
    費用288,702元（含鈑金19,648元、塗裝34,000元、零件235
    ,054元）等情，業據其提出上開估價單及電子發票在卷可查
    ，且依事故現場車損照片、修車前受損照片、碰撞相對位置
    ，核與估價單所示修復位置均為系爭車輛後保險桿等處大致
    相符，而系爭車輛之修復費用雖為288,702元，但零件部分
    於修復時係以新品替換舊品，計算零件材料之損害賠償數額
    時，依上開法律規定，應扣除折舊部分。本院審酌系爭車輛
    係109年1月出廠，有行車執照存卷可參（本院卷第19頁），
    迄本件車禍發生時即110年9月13日，已使用1年8月，則零件
    扣除折舊後之修復費用估定為111,833元（詳如附表之計算
    式），另關於鈑金工資、塗裝部分，因無折舊之問題，是以
    系爭車輛之必要修復費用為165,481元（計算式：111,833元
    ＋鈑金19,648元＋塗裝34,000元＝165,481元）。
　㈣至於原告所辯稱應剔除左側玻璃修復項目，惟細譯上開估價
    單零件代碼3803左側窗項目，為原告公司所不理賠，此有估
    價單批示欄位可佐（本院卷第21頁），此部分被告誠屬誤會
    。另外，關於後箱蓋部分，觀諸事故現場照片（本院卷第58
    頁），可知位於系爭車輛後保險桿處號牌左下方已有明顯凹
    陷，足見碰撞力道不輕，而與系爭車輛後保險桿相連之後箱
    蓋當有可能因此碰撞而有受損之情，且被告辯稱可以另以修
    復方式處理，不需全部換新云云，未舉證以實其說，本院自
    難採信。復衡以原告為承保系爭車輛之保險公司，其若浮報
    維修費用，其支出之維修費用，將有受到無從請求之風險。
    再者，汽車維修廠就系爭車輛修繕，均係以其汽車維修之專
    業智識就系爭車輛車身損害情形、損害部位及是否影響日後
    行車安全等情為綜合判斷始為修繕或更換，衡情應無故意捏
    造虛編維修項目之必要，故被告上開其他所辯，均洵非有據
    ，併此說明。
四、綜上所述，原告依保險代位及侵權行為之法律關係，請求被
    告給付165,481元，及自起訴狀繕本送達被告翌日即111年8
    月2日（本院卷第73頁）起至清償日止，按年息5％計算之利
    息，為有理由，應予准許。逾此部分請求，則屬無據，爰予
    駁回。
五、本件原告勝訴部分係就民事訴訟法第427條第1項訴訟適用簡
    易程序所為被告敗訴之判決，依同法第389條第1項第3款規
    定，應依職權宣告假執行。
六、訴訟費用負擔之依據：民事訴訟法第79條。
中　　華　　民　　國　　111 　年　　12　　月　　15　　日
                  三重簡易庭  法  官  王凱俐
以上正本係照原本作成。
如不服本判決，應於送達後20日內，向本院提出上訴狀並表明上
訴理由，如於本判決宣示後送達前提起上訴者，應於判決送達後
20日內補提上訴理由書（須附繕本）。
如委任律師提起上訴者，應一併繳納上訴審裁判費。
中　　華　　民　　國　　111 　年　　12　　月　　15　　日
                              書記官　李采錡
附表
-----
折舊時間           金額
第1年折舊值        235,054×0.369=86,735
第1年折舊後價值    235,054-86,735=148,319
第2年折舊值        148,319×0.369×(8/12)=36,486
第2年折舊後價值    148,319-36,486=111,833